【裁判字號】    97,訴,4117
【裁判日期】    970729
【裁判案由】    清償借款
【裁判全文】
臺灣臺北地方法院民事判決              97年度訴字第4117號
原      告  彰化商業銀行股份有限公司
法定代理人  甲○○
訴訟代理人  乙○○
被      告  丙○○
上列當事人間請求清償借款事件，本院於民國97年7 月11日言詞
辯論終結，判決如下：
    主  文
被告應給付原告新臺幣壹佰伍拾萬陸仟貳佰柒拾捌元，及自民國
九十七年三月七日起至清償日止，逾期在民國九十八年六月七日
以內部分，按年息百分之二‧八，逾期超過民國九十八年六月七
日部分，按年息百分之四‧八九計算之利息；暨自民國九十七年
四月八日起至清償日止，逾期在六個月以內部分，按上開利率百
分之十，逾期超過六個月部分，按上開利率百分之二十計算之違
約金。
訴訟費用新臺幣壹萬伍仟玖佰肆拾玖元由被告負擔。
    事實及理由
ㄧ、本件依兩造所訂借據第21條，合意以本院為管轄第ㄧ審法院
    ；又被告經合法通知未於言詞辯論期日到場，核無民事訴訟
    法第386 條各款所列情形，爰依原告之聲請，由其ㄧ造辯論
    而為判決，合先敘明。
二、原告主張被告於民國96年5 月31日與原告簽訂借據向原告借
    款新臺幣（下同）160 萬元，約定借款期間自96年6 月7 日
    起至106 年6 月7 日止，自借款日起依年金法按月平均攤還
    本息，利息自96年6 月7 日起至97年6 月7 日止按原告定儲
    利率指數加碼年息0.24% 機動計算，自97年6 月7 日起至98
    年6 月7 日止按原告定儲利率指數加碼年息0.24% 機動計算
    （現為2.8%），自98年6 月7 日起至106 年6 月7 日止改按
    原告定儲利率指數加碼年息2. 33%機動計算（現為4.89%）
    ，倘逾期還本或付息，即喪失期限利益，其債務視為全部到
    期，除按原約定利率給付遲延利息外，本金自到期日起，利
    息自應付息日起，逾期在6 個月以內部分，按上開約定利率
    10% ，逾期超過6 個月部分，按上開約定利率20% 計算違約
    金。詎被告僅還款至97年3 月7 日即未再清償，依約其債務
    已視為全部到期，尚有如主文第ㄧ項所示之本金及按上開約
    定利率計算之利息、違約金已經屆期迄未清償，迭經催討無
    著，為此提起本訴，聲明求為命被告給付原告如主文第一項
    所示之判決等情。
三、經查，原告主張上開事實，業據其提出與所述相符之借據、
    催告書、限時掛號函件執據暨回執、電話催繳紀錄、放款帳
    戶資料等影本為證。被告經合法通知未到場爭執，復未提出
    書狀答辯供本院斟酌，依民事訴訟法第280 條第3 項準用同
    條第1 項規定，視同自認原告之主張，自堪信原告主張之事
    實為真正。從而原告依消費借貸之法律關係提起本訴，求為
    如主文第ㄧ項所示之判決，即無不合，應予准許。
四、依民事訴訟法第385條第1項前段、第78條，判決如主文。
五、本件訴訟費用為裁判費，金額確定為15,949元。
中    華    民    國    97    年    7     月    29    日
                  民事第三庭    法  官  黃明發
以上正本係照原本作成。
如對本判決上訴，須於判決送達後20日內向本院提出上訴狀。
中    華    民    國    97    年    7     月    29    日
                                書記官  陳怡如


司法院資訊處製作；財團法人民間司法改革基金會備份。
